臺灣屏東地方法院民事判決
111年度潮小字第274號
原      告  元大商業銀行股份有限公司



法定代理人  翁健    
訴訟代理人  方珮羚  
被      告  陳石妹  
            陳石光  
上列當事人間請求清償債務事件，本院於民國111年6月9日言詞
辯論終結，判決如下：
    主  文
一、被告陳石妹、陳石光應於繼承被繼承人陳石山之遺產範圍內
    ，連帶給付原告新臺幣柒仟參佰貳拾伍元，及自民國106年1
    0月21日起至清償日止，按年息百分之15計算之利息。
二、訴訟費用新臺幣壹仟元由被告陳石妹、陳石光於繼承被繼承
    人陳石山之遺產範圍內，連帶負擔。
三、本判決第一項得假執行。但被告如以新臺幣柒仟參佰貳拾伍
    元為原告預供擔保後，得免為假執行。
    事實及理由
一、原告主張：訴外人陳石山於民國92年5月23日向訴外人大眾
    商業銀行股份有限公司（下稱大眾銀行）申請現金卡使用，
    約定每月應繳納最低應付款，如未依約繳納，除喪失期限利
    益外，並改依年息百分之20計算延滯利息，詎被告迄今尚積
    欠如主文第1項之本金及利息未清償，而陳石山於106年11月
    14日死亡，被告為其法定繼承人，且未拋棄繼承，應於繼承
    陳石山之遺產範圍內負連帶負清償責任。又原告與大眾銀行
    合併為存續銀行，迭經催討無著，爰依消費借貸及繼承之法
    律關係提起本件訴訟，並聲明如主文第1項所示。
二、被告則以：支付命令異議狀理由不再援用等語，資為抗辯，
    並聲明：原告之訴駁回。
三、得心證之理由：
  ㈠按稱消費借貸者，謂當事人一方移轉金錢或其他代替物之所
    有權於他方，而約定他方以種類品質、數量相同之物返還之
    契約。借用人應於約定期限內，返還與借用物種類、品質、
    數量相同之物。遲延之債務，以支付金錢為標的者，債權人
    得請求依法定利率計算之遲延利息，但約定利率較高者，仍
    從其約定利率。民法第474條第1項、第478條前段、第233條
    第1項分別定有明文。次按連帶債務之債權人，得對於債務
    人中之一人或數人或其全體，同時或先後請求全部或一部之
    給付，民法第273條第1項亦定有明文。又按繼承人對於被繼
    承人之債務，以因繼承所得遺產為限，負連帶責任，民法第
    1148條第2項、第1153條第1項亦分別定有明文。
  ㈡經查，原告上揭主張，業據原告提出與其所述相符之帳戶明
    細、大眾Much現金卡申請書暨約定事項、合併公告、金管會
    函、家事事件公告查詢、戶籍謄本、繼承系統表等件為證（
    司促卷第11-33頁），且為被告所不爭執，經本院調查上揭
    證據之結果，認為原告之主張，應堪信為真實。
  ㈢綜上所述，本件原告依消費借貸及繼承之法律關係，請求被
    告連帶給付如主文第1項所示之本金及利息，自屬有據。
四、又本件係適用小額訴訟程序所為被告敗訴之判決，依民事訴
    訟法第436條之20規定，應依職權宣告假執行，並依同法第3
    92條第2項規定，職權宣告如被告為原告預供擔保，得免為
    假執行。
五、本件事證已臻明確，兩造其餘攻擊及防禦方法，經核與本判
    決結果不生影響，爰不一一論述，附此敘明。
六、訴訟費用負擔之依據：民事訴訟法第78條、第85條第2項。
中　　華　　民　　國　　111 　年　　6 　  月　　23 　 日
                  潮州簡易庭  法　官  曾迪群
以上正本係照原本作成。
如不服本判決，應於送達後20日內，向本院提出上訴狀並表明上
訴理由，如於本判決宣示後送達前提起上訴者，應於判決送達後
20 日內補提上訴理由書（須附繕本）。如委任律師提起上訴者
，應一併繳納上訴審裁判費。 　　　　　　　　 
中　　華　　民　　國　　111 　年　　6 　　月　  24　  日
                              書記官　薛雅云